【裁判字號】    92,附民上,33
【裁判日期】    920731
【裁判案由】    誹謗
【裁判全文】
臺灣高等法院高雄分院刑事附帶民事訴訟判決        九十二年度附民上字第三三號
    上  訴  人  乙○○
    即  原  告
                甲○○
    被 上訴 人  丙○○
    即  被  告
右列被告因誹謗案件（本院九十二年度上易字第八○七號），經原告提起附帶民事訴
訟請求損害賠償，上訴人不服臺灣高雄地方法院九十二年度附民字第一六一號中華民
國九十二年四月二十九日第一審附帶民事訴訟判決，提起上訴，本院判決如左：
    主  文
上訴駁回。
    事  實
一、上訴人即原告聲明求為判決：（一）原判決廢棄。（二）被上訴人應給付上訴人
    乙○○新台幣（下同）一百萬元，給付上訴人甲○○一百五十萬元及均自民國（
    下同）九十年十月三十一日起至清償日止，按年息百分之五計算之利息。其陳述
    略稱：1.被上訴人任職大博爵社區大樓財務委員，不配合管理大樓事務，卻於九
    十年九月十一日於本大樓散發不實言論之傳單誹謗管理委員會及原告，內容大致
    為：被上訴人自一年半前一再於委員會會議提議將大樓管理基金存放定存，但至
    今九十年九月十一尚未改存，利息損失十幾萬元，且上訴人還不准被上訴人公佈
    財務報表．．．等語，導致大樓住戶誤認上訴人未善盡職責造成公共基金利息損
    失。被上訴人所指均非事實，查被上訴人非前任委員，一年半前根本無從於委員
    會會議提議將大樓管理基金存放定存，且自其任職以來並未有任何相關提議，甚
    至開委員會經常未出席，且第一、二屆管委會已於八十九年十二月一日交接，當
    時主委為趙大中，財委為被上訴人及廖芹生，被上訴人擔任財務委員，利息損失
    應由其負責，三月份總幹事羅先生所製作之「會議決議事項管制表」亦未出現利
    率乙事。被上訴人散發之傳單中指稱其極力爭取社區基金定存，但由於上訴人之
    阻擾，至今（九十年九月十一日）仍未改存，顯與事實不符。本社區基金已於九
    十年二月十六日、九十年三月二十日、九十年十月十五日分別存入富邦、寶島、
    合庫等銀行各一百五十萬元，共計四百五十萬元。事實上建設公司交給管委會之
    公共基金為一百二十萬元，管委會運作至今有五百餘萬元，成績良好，並非如被
    上訴人所不實陳述之情況。2.九十年十月二十八日及三十一日被上訴人於住戶大
    會會議中還堅持主張其錯誤事實，表示利息損失二、三十萬元，一再誹謗本大樓
    管理委員會，又誣陷管理委員會並表示「工程招標過程有問題，要住戶大家注意
    」，全體管理委員身心飽受極大的不安與恐懼。事實上第一屆管理公司招標係依
    照社區規約及管委會決議：以社區公告、登報、寄送公會、無記名投標（標單封
    外不得註明公司名稱），及二階段審查方式（第一階段佔總分百分之四十，由管
    委會資格審查並由委員按評分表評選出前三名，第二階段佔百分之六十，由競標
    公司向住戶簡報後由住戶票選），最後將兩階段分數相加，以積分（名次相加）
    最低者為第一名，來決定得標者。其過程嚴謹與讓住戶參與的方式頗獲住戶認同
    ，又既然是公開評選，企劃書內當然包括有管理人員素質、年齡及價格等內容在
    內，公開讓住戶投票，豈是其所稱主委、副主委等幾個人就可以決定之情事。管
    理委員會在招標找大樓管理顧問公司之時，非但張貼公告還登報公開招標，經開
    會投票表決才定案，過程完全公開透明並無不當。被上訴人事後毫無悔意，未對
    上訴人釋出善意、道歉或溝通，仍一再散佈謠言放話誹謗，上訴人分別擔任大樓
    主委，乙○○為化妝品公司負責人，甲○○則為高雄市政府新聞處股長，均為素
    有名望之人士，且受全體住戶尊重才得以擔任大樓主委，被上訴人惡意散佈捏造
    謠言，讓大樓住戶指指點點，誤解上訴人一人，被上訴人之行為已嚴重損害上訴
    人等之人身、名譽及家庭，爰依法請求被上訴人賠償如聲明所載，上訴人等將來
    求償所得均將交由管委會充作大樓公共基金。
二、被上訴人即被告未提出書狀，亦未作何陳述。
    理  由
一、按刑事訴訟諭知無罪、免訴或不受理之判決者，應以判決駁回原告之訴，刑事訴
    訟法第五百零三條第一項前段定有明文。
二、本件被告被訴誹謗一案，業經原審刑事判決諭知無罪在案（九十二年度易字第六
    八一號），檢察官提起上訴後亦經本院駁回上訴（九十二年度上易字第八○七號
    ），則原審駁回原告附帶提起之民事訴訟，並無不合，原告等之上訴為無理由，
    應予駁回。
三、據上論結，應依刑事訴訟法第四百九十條前段、第三百六十八條，判決如主文。
中    華    民    國      九十二      年      七      月     三十一   日
                              臺灣高等法院高雄分院刑事第七庭
                                  審判長法官  李春昌
            法官  莊飛宗
                                        法官  黃憲文
右正本證明與原本無異。
不得上訴。
                                  法院書記官  黃英彥
中    華    民    國      九十二      年      七      月    三十一    日


司法院資訊處製作；財團法人民間司法改革基金會備份。
